臺灣臺中地方法院刑事裁定
110年度聲字第4081號
聲  請  人  臺灣臺中地方檢察署檢察官
受  刑  人  劉桂元



上列聲請人因受刑人數罪併罰有二裁判以上，聲請定其應執行之
刑並諭知易科罰金折算標準（110 年度執聲字第2698號、110 年
度執字第12608 號），本院裁定如下：
    主    文
劉桂元所犯如附表所示之罪，應執行拘役陸拾日，如易科罰金，
以新臺幣壹仟元折算壹日。
    理    由
一、聲請意旨略以：受刑人劉桂元犯數罪，先後經判決確定如附
    表所示，應依刑法第53條、第51條第6 款，定其應執行之刑
    ，爰依刑事訴訟法第477 條第1 項規定聲請裁定，併依刑法
    第41條第1 項，諭知易科罰金之折算標準等語。
二、按裁判確定前犯數罪者，併合處罰之；又數罪併罰，有二裁
    判以上者，依第51條之規定，定其應執行之刑；另數罪併罰
    ，分別宣告其罪之刑，宣告多數拘役者，比照前款定其刑期
    。但不得逾120 日，刑法第50條前段、第53條、第51條第6 
    款分別定有明文。復按法律上屬於自由裁量事項，尚非概無
    法律性之拘束，在法律上有其外部界限及內部界限。前者法
    律之具體規定，使法院得以具體選擇為適當裁判，此為自由
    裁量之外部界限。後者法院為自由裁量時，應考量法律之目
    的，法律秩序之理念所在，此為自由裁量之內部界限。法院
    為裁判時，二者均不得有所踰越。在數罪併罰而有二裁判以
    上，應定其應執行刑之案件，法院所為刑之酌定，固屬自由
    裁量事項，然對於法律之內、外部界限，仍均應受其拘束（
    最高法院92年度台非字第187 號、94年度台非字第21號判決
    意旨參照）。再按所謂「裁判確定前」，應以聲請定執行刑
    之各罪中最先裁判確定案件之確定時為準；換言之，必須其
    他各罪之犯罪行為時，均在最先一罪判決確定前始符合數罪
    併罰之條件，只要所犯各罪均符合最先一罪裁判確定前所犯
    ，即應由執行檢察官聲請犯罪事實最後判決之法院定其各罪
    之應執行刑，縱令所犯數罪中有一罪刑已經執行完畢，仍應
    就其所犯各罪宣告刑更定應執行刑，在所裁定之執行刑尚未
    執行完畢前，各罪之宣告刑，尚不發生執行完畢之問題；至
    已執行部分，自不能重複執行，應由檢察官於指揮執行時扣
    除之，此與定應執行刑之裁定無涉（最高法院81年度台抗字
    第464 號、86年度台抗字第472 號裁定意旨參照）。
三、經查，受刑人因犯如附表所示之罪，業經法院先後判處如附
    表所示之刑，且均為得諭知易科罰金之罪，並已分別確定在
    案（其中如附表編號2 、3 所示之罪所處之刑，經本院以10
    9 年度訴字第2775號判決定應執行刑為拘役50日），有臺灣
    高等法院被告前案紀錄表及如附表所示之刑事判決存卷可參
    。又依上開最高法院判決意旨，本院定應執行刑，除不得逾
    越刑法第51條第6 款所定法律之外部界限；亦應受內部界限
    之拘束，即不得重於前揭如附表編號2 、3 所示罪刑所定之
    執行刑拘役50日，與如附表編號1 所示之罪所處拘役20日加
    計之刑期總和（即拘役70日）。參以，本院為上開案件犯罪
    事實最後判決之法院，並審核如附表編號3 所示之罪，其犯
    罪行為係在最先一罪即如附表編號1 所示判決確定日期前為
    之，本院審核認聲請為正當，應予准許，爰衡酌受刑人所犯
    各罪侵害法益之異同，定其應執行之刑如主文所示，並諭知
    易科罰金之折算標準。另就附表編號1 所示之罪，被告雖已
    於民國109 年11月12日執行完畢，有上開臺灣高等法院被告
    前案紀錄表附卷為憑，惟揆諸上開說明，仍得由檢察官於換
    發執行指揮書時，扣除該部分已執行完畢之刑，尚不影響本
    案應予定其應執行刑之結果，併此敘明。
四、再者，最高法院110 年度台抗大字第489 號刑事大法庭裁定
    敘及「定應執行刑，不僅攸關國家刑罰權之行使，於受刑人
    之權益亦有重大影響，除顯無必要或有急迫情形外，法院於
    裁定前，允宜予受刑人以言詞、書面或其他適當方式陳述意
    見之機會，程序保障更加周全」等語，因本件檢察官僅就受
    刑人所犯如附表編號1 至3 所示均得易科罰金之3 罪，聲請
    定其應執行之刑，且其中編號1 所示之罪業已執行完畢，而
    編號2 、3 所示之罪亦經本院以109 年度訴字第2775號判決
    定應執行拘役50日確定，故本院衡酌案情單純，且可資減讓
    之刑期幅度有限，是認顯無必要再命受刑人以言詞、書面或
    其他適當方式陳述意見，此與前揭最高法院110 年度台抗大
    字第489 號刑事大法庭裁定意旨尚屬無違，併予敘明。
五、依刑事訴訟法第477 條第1 項，刑法第51條第6 款、第53條
    、第41條第1 項前段，裁定如主文。
中　　華　　民　　國　　110 　年　　11　　月　　19　　日
                    刑事第四庭　法　官  劉依伶
以上正本證明與原本無異。
如不服本裁定，應於收受送達後5日內向本院提出抗告狀。（應
附繕本）
　　　　　　　　　　　　　　　　書記官　王素珍
中　　華　　民　　國　　110 　年　　11　　月　　22　　日

附表：
受刑人    劉桂元      定應執行刑案件一覽表
編號          1         2 　　　　3 罪名  竊盜 竊盜 傷害 宣告刑  拘役20日，如易科罰金，以新臺幣1000元折算1 日 拘役20日，如易科罰金，以新臺幣1000元折算1 日 拘役40日，如易科罰金，以新臺幣1000元折算1 日 犯罪日期 （民國）  109 年4 月18日 109 年7 月3 日 109 年7 月7 日 偵查（自訴）機關年度案號  臺中地檢109 年度 偵字第13140 號 臺中地檢109 年度偵字第27703 、29631 號 臺中地檢109 年度偵字第27703 、29631 號 最　後 事實審 法院 臺中地院 臺中地院 臺中地院  案號 109 年度豐簡字第390 號  109 年度訴字第2775號 109 年度訴字第2775號  判決 日期 109 年6 月29日 110 年9 月8 日 110 年9 月8 日 確定判決 法院 臺中地院 臺中地院 臺中地院  案號 109 年度豐簡字第390 號 109 年度訴字第2775號 109 年度訴字第2775號  判決確定日期 109 年8 月10日 110 年10月20日 110 年10月20日 是否為得易科罰金、易服社會勞動之案件  是 是 是 備註  臺中地檢109 年度執緝字第1787號（已執畢） 臺中地檢110 年度執字第12608 號 （上開2 罪，業經本院以109 年度訴字第2775號判決定應執行拘役50日）